Config:
  hfst:
    Gen: ../../../src/generator-gt-norm.hfst
    Morph: ../../../src/analyser-gt-norm.hfst
  xerox:
    Gen: ../../../src/generator-gt-norm.xfst
    Morph: ../../../src/analyser-gt-norm.xfst
    App: lookup

Tests:

# todo:
# Proofread the gold standard (below)
# Then: run analyser, then correct.


  Noun - kauhia - ok : # Noun 'borg' - ok
     kauhhee+A+Sg+Nom: kauhia
     kauhhee+A+Sg+Gen: kauhian
     kauhhee+A+Sg+Par: kauhiaa
     kauhhee+A+Sg+Tra: kauhiaksi
     kauhhee+A+Sg+Abe: kauhiatta
     kauhhee+A+Sg+Ine: kauhiassa
     kauhhee+A+Sg+Ela: kauhiasta
     kauhhee+A+Sg+Ill: kauhihaan
     kauhhee+A+Sg+Ade: kauhialla
     kauhhee+A+Sg+Abl: kauhialta
     kauhhee+A+Sg+All: kauhialle
     kauhhee+A+Sg+Ess: kauhianna
     kauhhee+A+Pl+Nom: kauhiat
     kauhhee+A+Pl+Gen: kauheitten
     kauhhee+A+Pl+Par: kauheita
     kauhhee+A+Pl+Tra: kauheiksi
     kauhhee+A+Pl+Abe: kauheitta
     kauhhee+A+Pl+Ine: kauheissa
     kauhhee+A+Pl+Ela: kauheista
     kauhhee+A+Pl+Ill: kauheissiin
     kauhhee+A+Pl+Ade: kauheila
     kauhhee+A+Pl+Abl: kauheilta
     kauhhee+A+Pl+All: kauheile
     kauhhee+A+Pl+Ess: kauheina
     kauhhee+A+Pl+Com: kauheine
